# 都被搞晕了，请问准则与准则指南与准则讲解都是什么关系啊？

提问人：alony 时间：2022-10-12 18:17:24
都被搞晕了，请问准则 与准则指南 与准则讲解都是什么关系啊？

回答人：chenyiwei
以 2014 年为界，此前的准则正文、应用指南和讲解的关系，和此后发布的准则是不同的。
在 2014 年之前，准则正文和应用指南都是以“财会”文号发布的规范性文件，具有明确的法律效力。针对同一事项，如果准则正文和应用指南规定不一致的，则按“新法优于旧法”原则处理。
在这一阶段，还以“财政部会计司编写组”的名义发布了三本“准则讲解”，分别是 2007 版、 2008 版、 2010 版，由人民出版社出版。由于编写人员均为财政部会计司工作人员，因此具有相当的权威性，但不属于规范性文件。
2014 年之后（从 2014 年修订长投、合并报表、职工薪酬、金融工具列报准则并发布公允价值计量、合营安排、在其他主体中权益的列报准则开始），不再发布准则讲解，而是在以“财会”文号发布准则正文（作为规范性文件）之后，另行出版准则单行本，包括准则应用指南、起草或修订说明、正文及其英文翻译本等，出版单位为中国财政经济出版社或者经济科学出版社。理论上此时的应用指南不是规范性文件，但同样具有很高的权威性。即，目前的准则应用指南起到了原先准则讲解的作用。